nb: Skjønnhet og helse > Personlig pleie > Barbering og kroppspleie > Barberhøvler og barberblader: Patronbarberhøvler; Engangsbarberhøvler; Barberblader og refiller; Sikkerhetshøvler; Barberkniver
es: Salud y belleza > Cuidado personal > Afeitado y arreglo personal > Afeitadoras y cuchillas: Afeitadoras de cartucho; Afeitadoras desechables; Hojas de afeitar y repuestos; Afeitadoras de seguridad; Navajas rectas
ko: 건강/미용 > 개인 미용/위생 용품 > 면도/체모 손질 > 면도기/면도날: 카트리지 면도기; 일회용 면도기; 면도날 및 리필; 안전 면도기; 일자 면도기
zh-CN: 保健/美容/卫生/护理 > 个人护理 > 剃须/美容 > 剃须刀与剃须刀片: 卡式剃须刀; 一次性剃须刀; 剃须刀片和替换装; 安全剃须刀; 直剃刀
da: Sundhed og skønhed > Personlig pleje > Barbering og personlig pleje > Barberknive og barberblade: Kassettebarbermaskiner; Engangsbarbermaskiner; Barberblade og påfyldninger; Sikkerhedsbarbermaskiner; Barberknive
cs: Zdraví a krása > Osobní péče > Holení a péče o vzhled > Břitvy a žiletky: Strojky s nabíjecími hlavicemi; Jednorázové holicí strojky; Žiletky a náhradní hlavice; Bezpečnostní holicí strojky; Břitvy
nl: Gezondheid en persoonlijke verzorging > Persoonlijke verzorging > Scheren en gezichtsbeharing > Scheerapparaten en scheermessen: Cartridge scheermessen; Wegwerp scheermessen; Scheermesjes en hervullingen; Veiligheidsscheermessen; Kapperscheermessen
tr: Sağlık ve Güzellik > Kişisel Bakım > Tıraş ve Kişisel Bakım > Jiletler ve Usturalar: Kartuşlu Tıraş Bıçakları; Tek Kullanımlık Tıraş Bıçakları; Tıraş Bıçakları ve Yedekleri; Güvenlik Jiletleri; Ustura
pl: Zdrowie i uroda > Higiena osobista > Golenie i strzyżenie > Maszynki i ostrza do golenia: Maszynki z wymiennymi wkładami; Maszynki jednorazowe; Ostrza i wkłady do maszynek; Maszynki bezpieczne; Brzytwy
el: Υγεία & ομορφιά > Προσωπική φροντίδα > Ξύρισμα & περιποίηση > Ξυριστικές μηχανές & λεπίδες ξυραφιού: Ξυραφάκια με κασέτες; Ξυραφάκια μίας χρήσης; Λεπίδες και ανταλλακτικά ξυραφιού; Ξυράφια ασφαλείας; Ευθεία ξυράφια
pt-BR: Saúde e beleza > Cuidados pessoais > Barbearia e embelezamento > Navalhas e lâminas de barbear: Lâminas de barbear com cartucho; Lâminas de barbear descartáveis; Lâminas de barbear e recargas; Lâminas de segurança; Navalhas retas
lt-LT: Sveikata ir grožis > Asmeninė priežiūra > Skutimasis ir barzdos bei ūsų priežiūra > Skustuvai ir skustuvų peiliukai: Kasečių skustuvai; Vienkartiniai skustuvai; Skustuvo ašmenys ir papildymai; Saugūs skustuvai; Tiesūs skustuvai
de: Gesundheit & Schönheit > Körperpflege > Rasieren & Trimmen > Rasierer & Rasierklingen: Systemrasierer; Einwegrasierer; Rasierklingen & Nachfüllungen; Sicherheitsrasierer; Rasiermesser
sl-SI: Zdravje in lepota > Osebna nega > Britje in urejanje > Brivniki in rezila za britvice: Brivniki s kartušami; Brivniki za enkratno uporabo; Rezila in nadomestne kartuše za brivnike; Varnostne britvice; Ravne britve
ja: 美容・健康 > 衛生日用品 > シェービング・脱毛 > シェーバー・替刃: カートリッジ式カミソリ; 使い捨てカミソリ; 替刃と詰め替え; 安全カミソリ; ストレートレザー
fr: Santé et beauté > Hygiène personnelle > Rasage et soins > Rasoirs et lames de rechange: Rasoirs à cartouches; Rasoirs jetables; Lames et recharges de rasoir; Rasoirs de sûreté; Rasoirs droits
hu: Egészség és szépség > Személyes gondoskodás > Borotválkozás és ápolás > Borotvák és borotvapengék: Cserélhető pengés borotvák; Eldobható borotvák; Borotvapengék és utántöltők; Biztonsági borotvák; Hagyományos borotvák
hr-HR: Zdravlje i ljepota > Osobna njega > Brijanje i uređivanje > Britvice i žileti: Brijači s patronama; Jednokratni brijači; Žileti i punjenja; Sigurnosni brijači; Britve
fi: Terveys ja kauneus > Henkilökohtainen hygienia > Karvanpoisto ja parranajo > Parranajokoneet ja partaterät: Teräkasetti; Kertakäyttöinen partaterä; Partaterät ja vaihto-osat; Turvapartaterä; Suora partaterä
ru: Красота и здоровье > Личная гигиена и уход за собой > Бритье и удаление волос > Бритвы и лезвия: Кассетные бритвы; Одноразовые бритвы; Лезвия и сменные кассеты для бритв; Безопасные бритвы; Опасные бритвы
ro-RO: Sănătate și frumusețe > Îngrijire personală > Bărbierit și îngrijire > Aparate de ras și lame de ras: Aparate de ras cu rezerve; Aparate de ras de unică folosință; Lame și rezerve pentru aparate de ras; Aparate de ras de siguranță; Brice
it: Salute e bellezza > Cura della persona > Insaponatura e rasatura > Rasoi e lame per rasoi: Rasoi a cartuccia; Rasoi monouso; Lame di rasoio e ricariche; Rasoi di sicurezza; Rasoi diritti
sv: Skönhet och hälsa > Personlig vård > Rakning och ansning > Rakhyvlar och rakblad: Rakhyvlar med kassetter; Engångsrakhyvlar; Rakblad och refiller; Säkerhetsrakblad; Rakknivar
bg-BG: Здраве и красота > Лична грижа > Бръснене и подстригване > Бръсначи и ножчета за бръснене: Самобръсначки с глава; Еднократни самобръсначки; Резервни ножчета за самобръсначка; Безопасни самобръсначки; Бръсначи
sk-SK: Zdravie a krása > Osobná starostlivosť > Pomôcky na holenie a zastrihávanie brady a fúzov > Žiletky a čepele do žiletiek: Holiace strojčeky s vymeniteľnými hlavicami; Jednorazové holiace strojčeky; Čepele a náhradné hlavice; Bezpečnostné holiace strojčeky; Britvy
en: Health & Beauty > Personal Care > Shaving & Grooming > Razors & Razor Blades: Cartridge Razors; Disposable Razors; Razor Blades & Refills; Safety Razors; Straight Razors
zh-TW: 保健與美容 > 個人保養 > 刮鬍修容 > 手動刮鬍刀和刀片: 卡式刮鬍刀; 拋棄式刮鬍刀; 刮鬍刀刀片及補充; 安全剃刀; 直刃剃刀
pt-PT: Saúde e beleza > Cuidado pessoal > Depilação e barbear > Lâminas de barbear e recargas: Lâminas de cartucho; Lâminas descartáveis; Lâminas e recargas; Lâminas de segurança; Navalhas de barbear
vi: Sức khỏe và sắc đẹp > Sản phẩm chăm sóc cá nhân > Chăm sóc ngoại hình > Dao cạo và lưỡi dao cạo: Dao cạo dạng cartridge; Dao cạo dùng một lần; Lưỡi dao cạo và lưỡi thay thế; Dao cạo an toàn; Dao cạo thẳng
th: สุขภาพและความงาม > ผลิตภัณฑ์ดูแลส่วนบุคคล > การโกนหนวดและการเสริมสวย > ที่โกนหนวดและใบมีด: มีดโกนแบบใส่ตลับ; มีดโกนแบบใช้ครั้งเดียว; ใบมีดโกนและรีฟิล; มีดโกนแบบปลอดภัย; มีดโกนหนวดแบบตรง